臺灣桃園地方法院刑事判決　　　　　　　　　　　　　　　九十三年度易字第一號
　　公　訴　人　臺灣桃園地方法院檢察署檢察官
　　被　　　告　甲○○
　　　　　　　　乙○○
右列被告因竊盜案件，經檢察官提起公訴（九十二年度偵字第一六二六九號），本院
判決如左︰
    主  文
甲○○攜帶兇器竊盜，未遂，處有期徒刑肆月，如易科罰金，以參佰元折算壹日。扣
案之螺絲起子貳支、固定鉗及燈筆各壹支均沒收。
乙○○無罪。
    事  實
一、甲○○意圖為自己不法之所有，於民國九十二年十月六日凌晨一時許，攜帶其所
    有客觀上足對人之生命、身體、安全構成威脅，具有危險性之兇器螺絲起子二支
    、固定鉗（起訴書誤載為扳手）一支及非屬兇器之燈筆一支，至桃園縣龜山鄉○○路五十五號後方路邊空地，先以螺絲起子及固定鉗各一支撬開丙○○所有停放
    於該處之車號Ｌ九－五四二二號（起訴書誤載為Ｌ九－五四四二號）自用小客車
    右側車門，再以固定鉗破壞起動鎖（所涉毀損罪嫌未據告訴），欲將前開自用小
    客車開往他處，而竊取該車之音響，惟因防盜器鳴叫，甲○○恐為人發覺乃暫行
    離去，然甲○○又於同日凌晨二時許，再持上述客觀上足供兇器使用之工具回到
    原處，並進入前述自用小客車內，接續竊取該車音響之際，嗣因警巡邏經過，當
    場查獲而未遂，並扣得甲○○所有供犯罪所用之螺絲起子二支、固定鉗及燈筆各
    一支。
二、案經桃園縣警察局龜山分局報請臺灣桃園地方法院檢察署檢察官偵查起訴。
    理  由
甲、有罪部分：
一、右揭犯罪事實，業據被告甲○○於警詢及偵審中坦承不諱，核與證人即前開自用
    小客車車主丙○○及查獲員警丁○○於警詢及本院審理時證述之情節相符（見偵
    卷第一五頁、本院九十三年二月二十四日審判筆錄），並有卷附贓物認領保管單
    一紙及現場照片二張為證（見警卷第一六、一九、二○頁），此外尚有扣案之螺
    絲起子二支、固定鉗及燈筆各一支可資佐證，足認被告甲○○前開自白與事實相
    符，堪以採信。是本件事證明確，被告甲○○所為之前揭犯行，洵堪認定。
二、按所謂兇器，其種類並無限制，凡客觀上足對人之生命、身體、安全構成威脅，
    具有危險性之兇器均屬之，且祇須行竊時攜帶此種具有危險性之兇器為已足，並
    不以攜帶之初有行兇之意圖為必要，最高法院七十九年台上字第五二五三號判例
    意旨參照。查本件被告甲○○行竊時所攜帶之螺絲起子二支及固定鉗一支，均屬
    金屬製品，質地堅硬而型尖，此有照片一幀在卷可稽（見偵卷第二一頁），客觀
    上足以危害他人生命、身體之安全，自屬兇器無疑。而被告甲○○攜帶上開兇器
    於前揭時地前後兩次著手竊盜行為之實施，係基於同一加重竊盜罪犯意下之接續
    行為，僅侵害一個法益，只論以一罪。又其前開兩次接續之竊盜行為，均尚未將
    欲竊取之音響置於自己之實力支配之下，其犯罪尚屬未遂，核其所為係犯刑法第
    三百二十一條第二項、第一項第三款加重竊盜未遂罪，爰依刑法第二十六條前段
    之規定，按既遂犯之刑減輕之。爰審酌被告甲○○犯後坦承犯行，且犯罪情節尚
    屬輕微等一切情狀，量處如主文所示之刑，並諭知易科罰金之折算標準，以資懲
    戒。又扣案之螺絲起子二支、固定鉗及燈筆各一支為被告所有，業據被告供述在
    卷（見警卷第七、八頁背面、三五頁），且係供犯罪所用之物，爰依刑法第三十
    八條第一項第二款之規定宣告沒收，併此敘明。
乙、無罪部分：
一、公訴意旨略以：被告乙○○與被告甲○○為男女朋友關係（起訴書誤載為夫妻關
    係），被告甲○○為前述加重竊盜犯行時，被告乙○○則在二人駕駛之車號Ｑ四
    －二六六五號自用小客車上守候把風，因認被告乙○○與被告甲○○共犯本案加
    重竊盜罪，是被告乙○○亦涉有刑法第三百二十一條第二項、第一項第三款之加
    重竊盜罪嫌等語。
二、按犯罪事實應依證據認定之，無證據不得認定其犯罪事實；不能證明被告犯罪者
    ，應諭知無罪之判決，刑事訴訟法第一百五十四條第二項、第三百零一條第一項
    分別定有明文。次按認定被告有罪之事實，應憑證據，如未能發現相當之證據，
    或證據不足以證明，自不能以推測或擬制之方法，以為裁判之基礎；且認定犯罪
    事實所憑之證據，其為訴訟上之證明，須達於通常一般人均不致有所懷疑，而得
    確信其為真實之程度者，始得據為有罪之認定，倘其證明尚未達到此一程度而有
    合理之懷疑存在時，尚難為有罪之認定基礎；苟積極證據不足以為不利於被告事
    實之認定，即應為有利於被告之認定，更不必有何有利之證據（最高法院三十年
    上字第八一六號、四十年台上字第八六號、七十六年台上字第四九八六號判例意
    旨參照）。
三、公訴人認被告乙○○涉有右揭犯行，無非以被告甲○○行竊時，被告乙○○當時
    係於距離甚近之車上，且被告二人於案發日兩度至現場，是被告乙○○對於被告
    甲○○之犯行，顯難諉為不知，又其二人為男女朋友關係，員警查獲時，被告乙○○尚向盤查員警虛以委蛇，是被告乙○○為被告甲○○擔任把風甚明，為其所
    憑。然訊據被告乙○○則堅決否認前揭犯行，辯稱：案發當晚被告甲○○與伊兩
    度駕車至現場，伊雖懷疑被告甲○○欲竊盜，但被告甲○○叫伊不要管，且當時
    車上尚有一名伊與被告甲○○所生兩歲餘之小孩須伊照顧，伊實無為被告甲○○
    擔任把風之工作等語。
四、經查：案發時被告甲○○駕駛車號Ｑ四－二六六五號自用小客車搭載被告乙○○
    於九十二年十月六日凌晨一時及二時許，先後兩次至案發地點，而欲竊取停放該
    處車號Ｌ九－五四二二號自用小客車內之汽車音響，且被告兩人第二次至現場而
    為警查獲被告甲○○行竊之際，被告乙○○尚坐在距離被竊車輛不到一公尺，而
    由被告二人駕駛至現場車輛之駕駛座等情，業據被告甲○○、乙○○供承在卷，
    並經查獲員警丁○○到庭證述屬實（詳本院卷第九十三年二月二十四日審判筆錄
    ），堪信為真實。惟被告甲○○迭於警詢及偵審中均供述被告乙○○當時在車上
    照顧小孩，伊下車時未告知被告乙○○伊欲竊取汽車音響，並否認被告乙○○係
    擔任把風任務等語（見偵卷第七頁背面、三四、三五頁、四四、四五頁、本院前
    開審判筆錄），核與被告乙○○之供承相符（詳警卷第一一、一二、四六、四七
    頁、本院前開審判筆錄），而證人即查獲員警丁○○亦證述：查獲時，被告乙○○確實在駕駛座上抱著一個小孩等語（本院卷第三三頁），足認被告乙○○供稱
    當時伊在車上照顧小孩一節，尚非子虛。又被告乙○○雖於警員查獲時，向員警
    供稱伊在等姐姐等語，亦經證人丁○○證述綦詳（見本院卷第三三頁），然此僅
    足證明被告乙○○所言不實，並不能以此推認被告乙○○為被告甲○○擔任把風
    ，且被告二人雖未結婚，但已生有一子，故二人之情誼自非尋常，此經被告二人
    供承在卷（本院卷第二○頁），是被告縱已懷疑被告甲○○於案發時欲竊取他人
    汽車音響，但被告乙○○為被告甲○○而向查獲員警虛以委蛇，核與常情無違，
    亦難逕認被告乙○○係為被告甲○○擔任把風工作。且據證人丁○○到庭證稱：
    當伊警車靠近案發地點約有三十公尺（約十秒鐘可抵達），當中並沒有發現被告
    乙○○有對被告甲○○做任何暗示警察來了的行為等語（見本院卷第三六、三七
    頁），足認被告乙○○於丁○○員警到現場前，尚有一段時間可供通知被告甲○○，惟被告乙○○並未為此行為，應認被告乙○○確實並無把風之行為。
五、綜上所述，本件依案發及查獲時之證據觀察，至多僅足認被告乙○○知悉被告甲○○所為之竊盜行為，但並無其他證據可供證明被告乙○○有參與竊盜之行為，
    或與被告甲○○有犯意聯絡，核與共同正犯之要件有違，故難認被告乙○○就被
    告甲○○之竊盜行為，應負共犯之刑責。此外復查無其他積極證據足認被告乙○○有公訴人所指之犯行，自應由本院諭知無罪之判決。
據上論斷，應依刑事訴訟法第二百九十九條第一項前段、第三百零一條第一項，刑法
第三百二十一條第二項、第一項第三款、第二十六條前段、第四十一條第一項前段、
第三十八條第一項第二款，罰金罰鍰提高標準條例第二條，判決如主文。
本案經檢察官林秀敏到庭執行職務。
中      華      民      國      九十三      年    三      月      九    日
                                  臺灣桃園地方法院刑事第八庭
                                      審判長法  官    林恆吉
                                            法  官    陳彥宏
                                            法  官    吳為平
右正本證明與原本無異
如不服本判決書應於送達後十日內向本院提出上訴狀
                                            書記官    賴朱梅
中      華      民      國      九十三      年    三     月      十一   日
中華民國刑法第三百二十一條
犯竊盜罪而有左列情形之一者，處六月以上、五年以下有期徒刑：
一  於夜間侵入住宅或有人居住之建築物、船艦或隱匿其內而犯之者。
二  毀越門扇、牆垣或其他安全設備而犯之者。
三  攜帶兇器而犯之者。
四  結夥三人以上而犯之者。
五  乘火災、水災或其他災害之際而犯之者。
六  在車站或埠頭而犯之者。
前項之未遂犯罰之。
